【裁判字號】    95,交聲,954
【裁判日期】    951018
【裁判案由】    違反道路交通管理處罰條例聲明異議
【裁判全文】
臺灣臺北地方法院交通事件裁定         95年度交聲字第954號
原處分機關  臺北市交通事件裁決所
受處分人    甲○○
上列受處分人因違反道路交通管理處罰條例案件，對於臺北市交
通事件裁決所中華民國九十五年九月二十九日所為之處分（原處
分案號：北市交裁二字第裁二二—ＡＭ0000000號），聲
明異議，本院裁定如下：
        主  文
異議駁回。
        理  由
一、按道路交通安全規則第二條第一項第一款及道路交通管理處
    罰條例第三條第八款均明文規定該等有關道路交通管理法規
    所指之「汽車」均包含「機器腳踏車」。又按汽車駕駛人，
    爭道行駛，而機器腳踏車，不在規定車道行駛者，處新臺幣
    （下同）六百元以上一千八百元以下罰鍰，道路交通管理處
    罰條例第四十五條第十三款定有明文；又汽車駕駛人駕駛汽
    車違反道路交通管理處罰條例第四十五條規定者，除依原條
    款處罰鍰外，並予記違規點數一點，道路交通管理處罰條例
    第六十三條第一項第一款亦定有明文。
二、本件受處分人即聲明異議人甲○○於民國九十五年八月十五
    日下午四時二十九分許，騎乘車號ＢＨＬ—一五○號重型機
    車，在臺北市○○○路內側二車道均屬禁止機車騎乘車道，
    竟不在規定車道騎乘、而騎乘於「禁行機車」車道，適遇臺
    北市政府警察局中山分局長安東路派出所員警陳宏洲認為受
    處分人違反道路交通管理處罰條例第四十五條第十三款（贅
    引第一項）之規定，以科學儀器拍照後掣單舉發，受處分人
    於到案日期前（即九十五年九月六日）向舉發單位即臺北市
    政府警察局中山分局提出申訴，經舉發單位調查結果，仍認
    受處分人有前開違規行為，原處分機關乃依前揭道路交通管
    理處罰條例第四十五條第十三款、第六十三條第一項第一款
    （漏列第一款）規定於九十五年九月二十九日裁處罰鍰六百
    元，並記違規點數一點。
三、受處分人固不否認於前揭時地於「禁行機車」交通標誌之車
    道，騎乘車號ＢＨＬ—一五○號重型機車等事實不諱，然仍
    矢口否認有任何違反道路交通管理處罰條例規定之行為，辯
    稱：通知單所呈照片上，於本人機車右側有一計程車意欲靠
    右，故該車車速幾近停滯，為免碰撞且給予行車順暢，乃由
    該車左後方轉出，不巧跨越機車專用線，並非刻意云云。經
    查：
  (一)受處分人於前揭時地騎乘機車於地面繪設「禁行機車」車道
    等事實，業據受處分人坦承不諱，且有舉發現場照片等在卷
    可稽，是受處分人不在規定車道行駛之事實，堪以認定。
  (二)受處分人雖辯稱：係因前方計程車靠右，車速幾近停滯，為
    免碰撞方由後方轉出繞行，方會跨越進入禁行機車之車道云
    云。惟受處分人另於九十五年九月六日陳述單中則稱：前方
    有一計程車欲靠右行駛，且前方地面恰有障礙物，故而繞過
    ，實不得已云云，有前開陳述單在卷可稽，是受處分人就其
    繞行原因前後所述矛盾，實堪質疑。況行車遇前方具障礙物
    ，然因前車慢速靠右，致無法靠右超車前行、左方為禁行車
    道之際，應係煞車減速慢行，以得隨行於前車之後，待車行
    至障礙物，方靠右繞避，斷無因前方車速過慢、即可主張「
    繞行至禁行機車車道超車」之理，受處分人為合法考領執照
    之人，應非不知。則受處分人空言辯：前方車欲行靠右、車
    速過慢，一時不察云云，委不可取。
  (三)綜上所述，原處分機關依行為時之道路交通管理處罰條例第
    第四十五條第十三款、第六十三條第一項第一款（漏列第一
    款）規定於九十五年九月二十九日裁處罰鍰六百元，並記違
    規點數一點，核無不合。本件聲明異議為無理由，應予駁回
    。
據上論斷，應依道路交通案件處理辦法第十九條，裁定如主文。
中    華    民    國    95    年    10    月    18    日
                  交通法庭  法  官  郭惠玲
如不服本裁定，應於裁定送達後五日內向本院提出抗告狀。
上正本證明與原本無異。
                            書記官  鄭雅文
中    華    民    國    95    年    10    月    23    日


司法院資訊處製作；財團法人民間司法改革基金會備份。
